【裁判字號】    97,監,55
【裁判日期】    971028
【裁判案由】    選定禁治產人之監護人
【裁判全文】
臺灣基隆地方法院民事裁定                97年度監字第55號
聲  請  人  乙○○
禁治產人    甲○○
上列聲請人聲請選定禁治產人之監護人事件，本院裁定如下：
    主  文
選定乙○○（女、民國○○年○月○日生、身分證統一編號：Ｚ00000
0000號）為禁治產人甲○○（男、民國○○年○○月 ○日生、身分證
統一編號：Ｚ000000000號）之監護人。
程序費用新臺幣壹仟元由聲請人負擔。
    理  由
一、按禁治產人應置監護人，且禁治產人之監護人，依左列順序
    定之：（一）配偶。（二）父母。（三）與禁治產人同居之
    祖父母。（四）家長。（五）後死之父或母以遺囑指定之人
    。不能依前項規定定其監護人時，由法院徵求親屬會議之意
    見選定之，民法第1110條及第1111條定有明文。
二、本件聲請意旨略以：相對人甲○○係聲請人乙○○之兄，前
    經本院97年度禁字第15號裁定宣告為禁治產人在案，惟其並
    無民法第1111條第1項規定之法定監護人及同法第1131條第1
    項第1、2款之親屬，經禁治產人之同輩兄弟林慶松、林慶輝
    、林慶農、林慶忠、林楊煌等五人於民國97年8 月31日組成
    親屬會議，決議推由聲請人即禁治產人之妹乙○○擔任其監
    護人，以利日後代為處理事務，爰依法聲請選定聲請人為禁
    治產人之監護人等語。
三、經查，聲請人主張相對人甲○○經宣告為禁治產人，且現無
    法定順序監護人，業據提出戶籍謄本9 份、本院97年度禁字
    第15號民事裁定等文件為證，並經本院職權調閱上開民事案
    卷互核相符，堪信為真實。且聲請人就本院所命其陳報禁治
    產人有無三親等內旁系血親尊親屬一事，另行提出禁治產人
    之五親等旁系血親尊親屬陳林之除戶戶籍謄本在案，已足
    認禁治產人並無任何現存三親等旁系血親尊親屬，則本件由
    禁治產人之二親等同輩血親即林慶松、林慶輝、林慶農、林
    慶忠、林楊煌等五人組成親屬會議，即屬合法。本件既無法
    依民法第1111條第1項定禁治產人之監護人，自應依該條第2
    項之規定，由法院徵求親屬會議之意見選定之。現經上開親
    屬會議決議推由聲請人乙○○為禁治產人甲○○之監護人，
    亦有該親屬會議同意書1 件在卷可稽，本院依前揭規定，並
    參酌前開親屬會議之意見對禁治產人並無不利情事，爰選定
    聲請人乙○○為禁治產人甲○○之監護人。
四、依非訟事件法第21條第1項前段，裁定如主文。
中    華    民    國    97    年    10    月    28    日
                  家事法庭法  官  王翠芬
以上正本係照原本作成。
如對本裁定抗告，應於本裁定送達後10日內，向本院提出抗告狀
，並繳納抗告費新臺幣1000元，抗告於本院合議庭。
中    華    民    國    97    年    10    月    28    日
                          書記官  林建清


司法院資訊處製作；財團法人民間司法改革基金會備份。
